【裁判字號】    92,交易,263
【裁判日期】    920919
【裁判案由】    過失傷害
【裁判全文】
臺灣桃園地方法院刑事判決                        九十二年度交易字第二六三號
    公  訴  人  臺灣桃園地方法院檢察署檢察官
    被      告  丙○○
右列被告因過失傷害案件，經檢察官提起公訴（九十二年度調偵字第二０八號），本
院判決如左：
    主  文
丙○○因過失傷害人致重傷，處有期徒刑柒月。
    事  實
一、丙○○於民國（下同）九十一年十二月九日下午，駕駛車號ＳＬ－七四九八號自
    用小客車，沿桃園縣八德市○○路往大湳方向行駛，同日十八時五分許，途經該
    路福興公園前一百公尺處時，本應注意汽車行駛時，駕駛人應注意車前狀況，並
    隨時採取必要之安全措施，行車速度應遵守當地時速五十公里（起訴書誤載為四
    十公里）限制，及汽車在雙向二車道行駛時，在劃有分向限制線之路段，不得駛
    入來車之車道內，而依當時情形又無不能注意之情事，竟疏於注意，以時速約六
    十公里之車速行駛，且為超越同向行駛在前之車號不詳小客車，竟駛入來車車道
    ，適甲○○○騎乘車號ＩＲＶ－三五五號重型機車自對向車道駛來，丙○○閃避
    不及致其小客車左前保險桿、左大燈處，撞擊甲○○○機車左側，甲○○○人車
    倒地，因此受有頭部外傷併右側硬腦膜下腔出血、惡性腦水腫、左側恥骨骨折、
    左側股骨骨折、左側脛腓骨骨折、左腳多處開放性骨折、出血性休克等傷害經送
    醫急救，因嚴重頭部外傷併腦外傷後遺症，迄今呈植物人狀態之重傷害。丙○○
    於肇事後，在有偵查犯罪職權之機關尚不知何人為肇事者前，即主動向到現場處
    理之桃園縣警察局八德分局八德派出所員警蔡志明坦承肇事接受偵訊自首。
二、案經甲○○○之夫乙○○訴由桃園縣政府警察局八德分局報告台灣桃園地方法院
    檢察署檢察官偵查起訴。
    理  由
一、右揭事實，業據被告丙○○坦承不諱，核與被害人之夫即告訴人乙○○指訴無異
    ，亦與證人即至現場處理之警員蔡志明證述情節相符，並有桃園縣警察局道路交
    通事故調查報告表及行政院衛生署桃園醫院診斷證明書三紙及病歷表一紙在卷（
    九十二年度調偵字第二０八號卷第六頁、九十二年度偵字第七０六號卷第十四頁
    、本院卷內）可資佐證。被害人甲○○○因本件車禍受有頭部外傷併右側硬腦膜
    下腔出血、惡性腦水腫、左側恥骨骨折、左側股骨骨折、左側脛腓骨骨折、左腳
    多處開放性骨折、出血性休克等傷害經送醫急救，因嚴重頭部外傷併腦外傷後遺
    症，迄今呈植物人狀態之重傷害，此有前揭診斷證明書在卷可查，該被害人現因
    呈植物人狀態而領有中華民國身心障礙手冊，亦有其身心障礙手冊在卷可憑，而
    被害人所受傷害顯已達重大不治或難治之重傷害程度，亦據行政院衛生署桃園醫
    院於九十二年六月十日以九二桃醫醫行字第０九二０００四０一０號函覆本院足
    徵（存於本院卷內）。按汽車行駛時，汽車駕駛人應注意車前狀況，並隨時採取
    必要之安全措施；又汽車行車速度，應依標誌或標線規定（該處時速速限五十公
    里）；又汽車在雙向二車道行駛時，在劃有分向限制線之路段，不得駛入來車之
    車道內，道路交通安全規則第九十四條第三項、第九十三條第一項、第九十七條
    第二款分別定有明文，此為汽車駕駛人應盡之注意義務，次據卷內道路交通事故
    調查報告表繪示，本件道路交通事故發生時，天候晴、道路乾燥、無缺陷、無障
    礙，是依當時情況亦無不能注意之情事，足見被告顯有未依行車速限行駛及未注
    意車前狀況，隨時採取必要之安全措施及在劃有分向限制線之路段駛入來車之車
    道內等疏失，倘若被告能注意車前狀況，隨時採取必要之安全措施，亦不超速行
    駛及駛入來車道，本件道路交通事故當可防免，亦不致發生被害人受傷之結果。
    且本件經本院送請台灣省桃園縣區車輛行車事故鑑定委員會鑑定結果，亦同此認
    定，有該會九十年八月八日府車鑑桃字第九二０七０三號函及鑑定意見書在卷可
    佐。從而被告之過失，及其過失與被害人所受重傷害間，有相當因果關係，均灼
    然至明，綜上事證明確，被告犯行堪予認定。
二、核被告所為，係犯刑法第二百八十四條第一項後段之過失致重傷罪。被告於警查
    明肇事者前，即主動向到場處理之桃園縣縣警察局八德分局八德派出所員警坦承
    肇事並接受偵訊，業據證人即承辦警員蔡志明於本院審理時證述在卷，為對於未
    發覺之罪自首而受裁判，依刑法第六十二條前段規定應減輕其刑。爰審酌被告過
    失之程度、被害人因被告過失行為受有於身體有重大難治之重傷至今已呈植物人
    狀態，長期臥床，需人看護照顧，所受損害重大，被告雖坦承犯行，然迄今尚未
    與被害人家屬達成民事和解，及犯罪後態度等一切情狀，量處如主文所示之刑。
據上論斷，應依刑事訴訟法第二百九十九條第一項前段，刑法第二百八十四條第一項
後段、第六十二條前段，罰金罰鍰提高標準條例第一條前段，判決如主文。
本案經檢察官蔡正雄到庭執行職務。
中      華      民      國      九十二    年    九    月      十九      日
                                 臺灣桃園地方法院刑事第四庭
                                      法  官  邱  滋  杉
右正本證明與原本無異。
如不服本判決，應於送達後十日內，向本院提出上訴狀。
                                      書記官  高  文  靜
中      華      民      國      九十二    年    九    月      十九      日
附錄法條：
中華民國刑法第二百八十四條
(過失傷害罪)
因過失傷害人者，處六月以下有期徒刑、拘役或五百元以下罰金，致重傷者，處一年
以下有期徒刑、拘役或五百元以下罰金。
從事業務之人，因業務上之過失傷害人者，處一年以下有期徒刑、拘役或一千元以下
罰金，致重傷者，處三年以下有期徒刑、拘役或二千元以下罰金。


司法院資訊處製作；財團法人民間司法改革基金會備份。
